臺灣宜蘭地方法院民事裁定　　　　　　100年度司家聲字第7號
聲　請　人　財政部國有財產局臺灣北區辦事處宜蘭分處
法定代理人　沈志欽
上列聲請人聲請裁定代管遺產之墊付費用事件，本院裁定如下：
    主      文
核定聲請人代為管理被繼承人黃火木遺產之報酬及墊付費用為新
臺幣拾玖萬壹仟肆佰參拾壹元。
聲請程序費用新臺幣壹仟元由被繼承人黃火木之遺產負擔。
    理      由
一、聲請意旨略以：聲請人經本院以98年度財管字第14號民事裁
    定選任為被繼承人黃火木之遺產管理人後，已依法對債權人
    及受遺贈人為公示催告，並刊報公告，現公示催告期限已滿
    ，依民法第1183條之規定，遺產管理人得請求報酬，其數額
    由親屬會議按其勞力及其與被繼承人之關係酌定之，惟本案
    並無親屬會議可資酌定報酬數額，爰依民法第1183條及財政
    部訂頒之「代管無人承認繼承遺產作業要點」第13點第4、5
    款規定，聲請法院酌定，其請求標準為遺產現值百分之一。
    又聲請人就任黃火木遺產管理人後，僅接管臺北市○○區○
    ○段二小段901地號之土地（權利範圍：10000分之959），
    嗣經法務部行政執行署臺北行政執行處核定最低拍賣價額為
    新臺幣（下同）18,943,155元。聲請人之管理報酬依上開要
    點規定按遺產現值百分之一計算為189,431元，另聲請人於
    代管遺產期間共代墊費用合計為3,000元，故聲請人代管期
    間之管理費用共計為192,431元，為此聲請酌定被繼承人黃
    火木之遺產管理報酬及墊付費用等語。
二、按遺產管理人得請求報酬，其數額由親屬會議按其勞力及其
    與被繼承人之關係酌定之；親屬會議不能召開或召開有困難
    時，依法應經親屬會議處理之事項，由有召集權人聲請法院
    處理之，民法第1183條、第1132條第2項前段規定甚明。
三、經查：聲請人就任黃火木遺產管理人後，僅接管臺北市○○
    區○○段二小段901地號之土地（權利範圍：10000分之959
    ），嗣經法務部行政執行署臺北行政執行處核定最低拍賣價
    額為新臺幣（下同）18,943,155元等情，業據聲請人提出法
    務部行政執行署臺北行政執行處100年5月18日北執辛92年地
    稅執字第00028009號函影本一份為證，聲請人之主張，堪信
    為真。聲請人並提出本院98年度財管字第14號民事裁定暨確
    定證明書、代管無人承認繼承遺產作業要點條文、土地部分
    謄本、管理費用計算明細表及墊付單據（以上均為影本）等
    件在卷可稽，核與所述情節相符，故聲請人請求裁定代管被
    繼承人黃火木遺產之報酬，於法並無不合。茲參酌財政部訂
    頒「代管無人承認繼承遺產作業要點」第13點第4款之規定
    ，認聲請人請求以被繼承人黃火木遺產現值百分之一計算報
    酬為189,431元，應無不合。又聲請人主張因管理被繼承人
    黃火木遺產所墊付之費用合計為3,000元（含99年7月7日公
    示登報費用2,000元與本件聲請費1,000元）之部分，有聲請
    人提出之收據影本在卷足憑，惟本件聲請費1,000元之部分
    ，非屬已支出之遺產管理人墊付費用一部分，應列本件程序
    費用，故本院審酌卷附收據影本與管理費用計算明細表，核
    定聲請人於遺產管理期間之墊付費用2,000元。綜上所述，
    本件聲請人代管被繼承人黃火木遺產之管理報酬為189,431
    元，併同遺產管理期間之墊付費用2,000元，合計為191,431
    元，爰裁定如主文所示。
四、爰裁定如主文。
中    華    民    國   100    年    10    月    27    日
                  臺灣宜蘭地方法院家事法庭
                      司法事務官  陳怡安
以上正本與原本無異。
如不服本裁定，應於裁定送達後10日內向本院提出抗告狀（應附
繕本），並繳納抗告費新臺幣1,000元。
中    華    民    國   100    年    10    月    27    日
                      書  記  官  邱美龍